【裁判字號】    90,易,184
【裁判日期】    900131
【裁判案由】    違反勞動基準法
【裁判全文】
臺灣高雄地方法院刑事判決                            九十年度易字第一八四號
    公  訴  人  臺灣高雄地方法院檢察署檢察官
    被      告  甲○○
右列被告因違反勞動基準法案件，經檢察官提起公訴（八十九年度偵字第二三九四五
號），本院判決如左：
    主  文
甲○○無罪。
    理  由
一、公訴意旨如附件起訴書所載。
二、按犯罪事實應依證據認定之，無證據不得推定其犯罪事實，刑事訴訟法第一百五
    十四條訂有明文，又事實之認定應憑證據，如未能發現相當證據，或證據不足以
    證明，自不能以推測或擬制之方法，以為裁判基礎，最高法院著有四十年台上字
    第八六號判例可資參照。事實審法院對於證據之取捨，依法雖有自由判斷之權，
    然積極證據不足證明犯罪事實時，被告之抗辯或反證縱屬虛偽，仍不能以此資為
    積極證據應予採信之理由，最高法院著有三十年上字第四八二號判例可資參照。
三、公訴人認被告甲○○涉有右揭違反勞動基準法犯行，無非以被告於警訊時供認其
    為水蓮洞檳榔攤負責人，雇用女工乙○○；以及證人乙○○於警訊時證述其雇主
    為甲○○；並有警方臨檢現場記錄表在卷可證，為其主要論據。訊據被告甲○○
    於偵查及本院審訊時均堅決否認有右揭犯行，並辯稱：「水蓮洞檳榔攤」之負責
    人係伊兄弟洪忠賢，伊當時是去找洪忠賢，而洪忠賢要去買貨，叫伊幫忙看一下
    ，並無僱用乙○○之事實等語。
四、經查：（一）女工乙○○係於八十九年十月五日經警查獲日之前一天即八十九年
    十月四日開始至「水蓮洞檳榔攤」任職，工作時間係下午五時至十二時止，並非
    由被告對乙○○加以雇用及給薪，查獲當時被告正好過去那裡，當時警察過來，
    沒有看到老闆，不是被告雇用乙○○等事實已具證人乙○○於本院庭訊時證述明
    確。乙○○雖於警訊時陳稱該檳榔攤之負責人係被告等情，然據證人乙○○於本
    院審理中則結證稱因為怕被帶回警局做筆錄，所以在現場做筆錄時才指認被告，
    ，核與證人洪忠賢於偵查中供述：是我雇用乙○○，當時我去買貨，叫甲○○幫
    我看一下，乙○○認不清楚等語。其供述自己才係檳榔攤負責人，甲○○並非檳
    榔攤負責人等語，核與乙○○之供述相符，堪信乙○○於本院審理中證述之情節
    始為實情，則陳佩君於警訊中之供述顯不足為被告有罪之證據。況洪忠賢於偵查
    中之供述實係承認自己始為犯罪之人，其供述並無瑕疵可指，更斷無為了迴護被
    告而自願受刑罰處罰之理。（二）被告雖於警訊中供稱自八十九年十月四日起開
    始擺設檳榔攤營業，每日營業額九百元云云，惟其於偵查時即自始否認為水蓮洞
    檳榔攤之負責人，並雇用證人乙○○於夜間工作之行為。又觀被告庭呈卷附之租
    賃契約書其內容所載有關租賃相關事宜均係介於出租人陳志明與承租人洪忠賢之
    間，亦與被告無涉，是被告所稱並未負責人，並無僱用乙○○在該店內任職等語
    ，洵屬可採。此外，復查無其他積極證據足資證明被告確有實際經營該「水蓮洞
    檳榔攤」並僱用女工於午後十時至翌晨六時之時間內工作之情事，要難繩被告以
    勞動基準法第七十七條、第四十九條第一項前段之罪。自應為無罪之諭知。
五、至於洪忠賢所涉違反勞動基準法一案，應由公訴人另行偵辦，並此敘明。
據上論斷，應依刑事訴訟法第三百零一條第一項，判決如主文。
中    華    民    國       九十      年      一      月      三十一     日
                                  臺灣高雄地方法院刑事第三庭
            法  官  簡  志  瑩
右正本證明與原本無異。
如不服本判決，應於判決送達後十日內，向本院提出上訴狀。
                                      書記官  林  宜  正
中    華    民    國       九十      年       二      月       一       日


司法院資訊處製作；財團法人民間司法改革基金會備份。
